【裁判字號】    94,訴,884
【裁判日期】    950517
【裁判案由】    強盜
【裁判全文】
臺灣新竹地方法院刑事判決               94年度訴字第884號
公  訴  人  臺灣新竹地方法院檢察署檢察官
被      告  丙○○
                      號
選任辯護人  陳詩文律師
上列被告因強盜案件，經檢察官提起公訴（94年度偵字第5583號
），本院判決如下：
    主  文
丙○○竊盜未遂，累犯，處有期徒刑陸月，如易科罰金，以佰
元折算壹日。麻繩壹截及壹捆，均沒收。
    事  實
一、丙○○前因違反毒品危害防治條例案件，於民國92年12月11
    日經臺灣桃園地方法院以92年度簡字第294號判處有期徒刑6
    月，於93年1月22日確定，嗣於94年4月7日執行完畢。又於
    94年7月間某日進入桃園縣楊梅鎮瑞源里13鄰上陰影窩92之1
    號臺朔企業尖端科技有限公司溫室工地（楊梅農場），見該
    工地人孔內PVC涵管內之電纜線共4條，已遭不明人士剪斷，
    竟意圖為自己不法之所有，於94年7月21日凌晨零時許騎駛
    機車進入上開工地內，將已遭不明人士剪斷之該工地人孔內
    PVC涵管內之電纜線共4條，以自備麻繩一截綁住涵管內之電
    纜線綁線接頭，欲將上開PVC涵管內之電纜線拉出，然因機
    車動力不足未能得逞而騎駛機車離去。嗣丙○○接續於同月
    22日凌晨3時許駕駛車牌號碼LH─1980號自用小客車進入上
    開工地內，自車上取出麻繩繩索一捆，欲綁住涵管內之電纜
    線綁線接頭之際，遭該工地員工甲○○發現，經甲○○會同
    另一工地人員乙○○制伏丙○○，警方據報到場查獲。
二、案經桃園縣政府警察局楊梅分局報請臺灣桃園地方法院檢察
    署檢察官呈請臺灣高等法院檢察署檢察長令轉臺灣新竹地方
    法院檢察署檢察官偵查起訴。
    理  由
一、上揭竊盜未遂事實，業據被告於本院審理時供認不諱，核與
    證人甲○○、乙○○所證述情節相符，並有查獲現場照片12
    幀附於偵查卷中可按，並有贓物認領保管單1紙在偵查卷中
    可稽，是被告自白與事實相符，堪以採信。是本件事證明確
    ，應依法論科。
二、核被告所為係犯刑法第320條第3項、第1項之普通竊盜未遂
    罪。公訴人雖認被告所為，係犯刑法第321條第2項、第1項
    第3款之攜帶兇器竊盜未遂罪，惟訊據被告堅詞否認有攜帶
    足供兇器使用之不詳工具，剪斷上開工地人孔內PVC涵管內
    之電纜線共4條，而辯稱：其發現時電纜線已經遭剪斷等語
    。然查：(一)被告於94年7月22日凌晨3時許至上開工地時，尚
    未到達電纜線所在涵管位置即為守候之證人甲○○發現並由
    證人乙○○一同攔截被告，而被告於當日並未有剪斷電纜線
    等情，業據證人甲○○、乙○○二人於本院審理時證述明確
    。(二)證人乙○○本院審理時證稱：「（問：發現涵洞裡的電
    纜線被剪斷之前，何時去巡視？）我們已經等了2個晚上，
    前二天白天農場工人有通知我電纜被剪斷，旁邊還放了大剪
    刀，所以我們在場等候。」，是證人應於94年7月20日經工
    人通知已得知，上揭涵管內之電纜線已遭人剪斷，並於94年
    7月21日及22日之凌晨均在工地守候，故該涵管內電纜線應
    於被告94年7月21日凌晨騎機車至上揭工地前已遭人剪斷。
    (三)被告雖於本院審理時供述，曾三次到上揭工地，第一次係
    94年7月的某一個颱風天進入上揭工地查看電纜線，惟就被
    告該次進入上揭工地時，無證人指述被告有攜帶兇器剪電纜
    線之情形，且現場亦無查扣可供剪電纜線而可對人之生命或
    身體構成威脅之兇器扣案。是縱上所述，尚難認定上揭工地
    涵管內之電纜線4條，如公訴人所指係由被告於94年7月間某
    日進入上揭工地持足供兇器使用之不詳工具所剪斷，故本院
    認被告所為，並不構成刑法第321條第2項、第1項第3款之攜
    帶兇器竊盜未遂罪，自應論以第刑法第320條第3項、第1項
    竊盜普通未遂罪。是公訴人引用刑法第321條第2項、第1項
    第3款之攜帶兇器竊盜未遂罪起訴，容有未洽，惟事實同一
    ，應依刑事訴訟法第300條之規定，其起訴法條應予變更。
    另被告有如事實欄所述之前案執行情形，有臺灣高等法院被
    告前案紀錄表可稽，其於前案有期徒刑執行完畢後，5年內
    再犯本件有期徒刑以上刑之本罪，為累犯，依法加重其刑。
    又被告已著手於竊盜之實行，而不遂，依刑法第25條第1項
    之規定為未遂犯，應依刑法第26條前段減輕其刑，並先加後
    減之。爰審酌被告年輕力壯、竟不思以正當途徑賺取財物、
    而先後接續進入他人工地欲偷取電纜線，並且於機車無法拖
    動涵管內電纜線之情形下，猶再度駕駛汽車至該工地，打算
    以汽車拉出該電纜線，雖未得手，即為該工地員工發覺，顯
    見其為竊取電纜線之行徑極為大膽，惡性非輕，惟被告並未
    取得該電纜線得手，犯罪危害尚未擴大、事後尚能坦承犯行
    等一切情狀，量處如主文所示之刑，並諭知易科罰金之折算
    標準。另被告用以綑綁電纜線之麻繩一截（如臺灣桃園地方
    法院檢察署94年度偵字第14500號卷第36頁下方照片所示）
    及預備欲綁住涵管內之電纜線綁線接頭之白色麻繩一捆（如
    同上偵卷第34頁下方照片所示），均係被告用以本件竊盜所
    用，且均為被告所有，雖未扣案，惟並無證據證明業已滅失
    ，是依刑法第38條第1項第2款宣告沒收。
三、原起訴書所載犯罪事實及所犯法條，業經公訴人於本院95年
    5月3日當庭更正為「丙○○意圖為自己不法之所有，於民國
    94年7月間某日進入桃園縣楊梅鎮瑞源里13鄰上陰影窩92之1
    號台朔企業尖端科技有限公司溫室工地（楊梅農場），持足
    供兇器使用之不詳工具，剪斷該工地人孔內PVC涵管內之電
    纜線共4條，以自備繩索及電纜鋼索捆縛電纜線，接續於同
    月21日凌晨零時騎駛機車至上址，以自備繩索綁住涵管內之
    電纜線綁線接頭，欲將上開PVC涵管內之電纜線拉出，然因
    機車動力不足未能得逞而騎駛機車離去。嗣丙○○接續於同
    月22日凌晨3時許駕駛車牌號碼LH─1980號自用小客車進入
    上址，自車上取出繩索，欲綁住涵管內之電纜線綁線接頭之
    際，遭該工地員工甲○○發現，經甲○○會同另一工地人員
    乙○○制服丙○○，警方據報到場查獲。」；「所犯法條更
    正為刑法第321條第2項、第1項第3款。」，附此敘明。
四、據上論斷，應依刑事訴訟法第299條第1項前段、第300條，
    刑法第320條第3項、第1項、第26條前段、第47條、第41項
    第1項前段，第38條第1項第2款，罰金罰鍰提高標準條例第1
    條前段、第2條，判決如主文。
本案經檢察官邱巧寧到庭執行職務。
中    華    民    國    95    年    5     月    17    日
                  刑事第二庭  審判長法  官  王銘勇
                                    法  官  鄭子俊
                                    法  官  方鴻愷
以上正本證明與原本無異。
如不服本判決，應於判決送達後10日內向本院提出上訴狀 (應附
繕本 )，上訴於臺灣高等法院。
中    華    民    國    95    年    5     月    17    日
                                    書記官  吳美雲
附錄本院論罪科刑法條：
刑法第320條：
意圖為自己或第三人不法之所有，而竊取他人之動產者，為竊盜
罪，處5年以下有期徒刑、拘役或500元以下罰金。
意圖為自己或第三人不法之利益，而竊佔他人之不動產者，依前
項之規定處斷。
前二項之未遂犯罰之。


司法院資訊處製作；財團法人民間司法改革基金會備份。
